臺灣新北地方法院民事判決
111年度訴字第824號
原      告  張耀仁  
            張晃銘  

共      同
訴訟代理人  白宗弘律師
被      告  余建華  

訴訟代理人  余雲烈  
上列當事人間請求給付買賣價金等事件，本院於中華民國111年6
月20日言詞辯論終結，判決如下：
    主      文
一、被告應給付原告新臺幣（下同）450萬元，及自民國106年2
    月17日起至清償日止，按年息百分之5計算之利息。
二、訴訟費用（減縮部分除外）由被告負擔。
三、本判決於原告以150萬元為被告供擔保後，得假執行。但被
    告如以450萬元為原告預供擔保，得免為假執行。
    事實及理由
壹、程序部分：
一、按當事人得以合意定第一審管轄法院，但以關於由一定法律
    關係而生之訴訟為限。前項合意，應以文書證之，民事訴訟
    法第24條定有明文。經查，本件兩造於房屋買賣契約書第9
    條約定「本契約如有未盡事宜，依有關法令、習慣及誠信原
    則公平解決之，如有爭議致涉訟時，雙方合意以本約房地所
    在地之地方法院為第一審管轄法院。」（見本院卷第19頁）
    ，而本件房屋買賣標的所在地為新北市板橋區，是本院就本
    件訴訟自有管轄權，先予敘明。
二、按訴狀送達後，原告不得將原訴變更或追加他訴。但擴張或
    減縮應受判決事項之聲明者，不在此限，民事訴訟法第255
    條第1項第3款定有明文。本件原告起訴時原聲明為：㈠被告
    應給付原告新臺幣（下同）450萬元，及自民國106年2月17
    日起至清償日止，按年息5%計算之利息。㈡被告應給付原告6
    萬元。㈢原告願供擔保，請准宣告假執行（見本院卷第11頁
    ）。嗣原告於111年6月20日言詞辯論期日，當庭減縮並刪除
    上開聲明第2項，不再請求，被告亦表示同意（見本院卷第1
    03頁），核上開變更為減縮應受判決事項之聲明，應予准許
    。
貳、實體部分：
一、原告主張：
　㈠原告母親即訴外人簡素月於103年9月3日與被告簽立房屋買賣
    契約（下稱系爭買賣契約），由被告以900萬元向簡素月買
    入門牌號碼新北市○○區○○○路00號之未辦保存登記建物(含簡
    素月在新北市○○區○○段0000地號上所有之未辦保存登記建物
    ，下稱系爭房屋)。依系爭買賣契約第1條約定，上開買賣價
    金900萬元，分兩期給付，第一期簽約用印款，應於103年9
    月3日交付450萬元；第二期交屋款，應於104年3月3日前辧
    理交屋同時支付450萬元。雙方至遲應於104年3月3日前辦理
    交屋及付清尾款。系爭房屋業已點交予被告，惟被告迄未依
    約給付尾款450萬元。
　㈡簡素月已於108年3月10日死亡，繼承人為原告二人，依法繼
    承上開簡素月對被告之尾款債權，然經催告，被告仍不履行
    。
　㈢對被告答辯之意見：
　⒈被告將刑事詐欺案件與本件給付買賣價金事件混為一談。刑
    事詐欺案件涉及的土地地號與本件系爭買賣契約涉及的土地
    地號不同。刑事詐欺案件，是簡素月將坐落於新北市○○區○○
    段000○000○000○000地號土地、公館段2058、2059地號土地
    、文化段2826地號土地賣給被告，雙方並於103年7月21日簽
    立同意書（下稱系爭同意書）。本件則是簡素月將坐落於新
    北市○○區○○段0000地號土地上的系爭房屋賣給被告。
　⒉簡素月已依系爭同意書約定將協議款項還給被告，故被告依
    系爭同意書約定，應給付簡素月之繼承人即原告約75坪房屋
    。
　㈣依系爭買賣契約及繼承之法律關係，提起本件訴訟，請求被
    告給付尾款450萬元及遲延利息等語。
　　並聲明：⒈被告應給付原告450萬元，及自106年2月17日起至
    清償日止，按年息5%計算之利息。⒉原告願供擔保，請准宣
    告假執行。
二、被告則以：
　㈠當初簽訂系爭買賣契約後，先付了第一期款450萬元，但後續
    要支付第二期款450萬元時，原告不收退回，並稱要分房子
    。原告現在另對被告提詐欺告訴，請求被告給原告約75坪的
    房子，希望待該刑事案件有結果後，再來處理本件民事事件
    。
　㈡本件尾款450萬元是該付，但希望等刑事詐欺案件有結果後再
    處理等語置辯。
　　並聲明：⒈原告之訴及假執行之聲請均駁回。⒉如受不利益判
    決，願供擔保，請准宣告免為假執行。　　
三、本院之判斷：
　　原告主張簡素月於103年9月3日與被告簽立系爭買賣契約，
    由被告以900萬元向簡素月買入系爭房屋。依系爭買賣契約
    約定，被告應於104年3月3日前辧理交屋同時支付尾款450萬
    元。而系爭房屋業已點交予被告，惟被告迄未依約給付尾款
    450萬元。而簡素月已於108年3月10日死亡，繼承人為原告
    二人，並繼承上開尾款債權，但被告經催告仍未給付等節，
    業據提出系爭買賣契約書、存證信函暨回執、簡素月之除戶
    謄本、繼承系統表、繼承人之戶籍謄本、新北市○○區○○段00
    00地號土地謄本等件為佐(見本院卷第17頁至第22頁、第29
    頁至第31頁、第77頁、第81頁至第91頁)，並有本院民事紀
    錄科查詢表在卷可考（見本院卷第67頁），且為被告所不爭
    執，堪信其為真實。惟原告主張被告依系爭買賣契約及繼承
    之法律關係，應給付原告系爭房屋買賣價金尾款450萬元，
    則為被告所否認，並以前詞置辯，經查：
  ㈠按買受人對於出賣人，有交付約定價金之義務，民法第367條
    定有明文。本件兩造間既存有如系爭買賣契約所載內容之買
    賣關係，被告為買受人，自有交付買賣價金即尾款450萬元
    予原告之義務，則原告請求被告給付買賣價金尾款450萬元
    ，即屬有據。
  ㈡被告雖辯稱希望待刑事詐欺案件有結果後，再來處理本件買
    賣價金之事，然刑事詐欺案件所涉及之土地買賣與本件系爭
    買賣契約之標的不同，有系爭同意書在卷可參（見本院卷第
    115頁），且依系爭買賣契約，被告於簡素月交屋之同時即
    應支付尾款，被告亦不爭執系爭房屋業已交屋予被告，則被
    告依約即應支付尾款，是被告辯稱希望待刑事詐欺案件有結
    果後，再來處理本件買賣價金之事云云，即無理由。
  ㈢又按給付有確定期限者，債務人自期限屆滿時起，負遲延責
    任。給付無確定期限者，債務人於債權人得請求給付時，經
    其催告而未為給付，自受催告時起，負遲延責任。其經債權
    人起訴而送達訴狀，或依督促程序送達支付命令，或為其他
    相類之行為者，與催告有同一之效力；遲延之債務，以支付
    金錢為標的者，債權人得請求依法定利率計算之遲延利息；
    應付利息之債務，其利率未經約定，亦無法律可據者，週年
    利率為百分之五，民法第229條第1項、第2項、第233條第1
    項前段及第203條分別定有明文。本件兩造於系爭買賣契約
    第1條既已約定應於104年3月3日前辦理交屋並支付尾款（見
    本院卷第17頁），是本件應屬給付有確定期限之債務。而原
    告請求自106年2月17日起計算遲延利息，未逾上開得請求之
    範圍，自應准許。
四、綜上所述，原告依系爭買賣契約、繼承之法律關係，請求被
    告給付450萬元，及自106年2月17日起至清償日止，按年息5
    %計算之利息，為有理由，應予准許。
五、本件兩造分別陳明願供擔保請准宣告及免為假執行，經核均
    無不合，爰分別酌定相當擔保金額准許之。
六、本件判決之基礎已臻明確，兩造其餘之攻擊防禦方法、所提
    證據及聲請調查之證據，均經斟酌，核與判決之結果不生影
    響，爰不一一論述，附此敘明。
七、據上論結，本件原告之訴有理由，因此判決如主文。
中　　華　　民　　國　　111 　年　　7 　　月　　21　  日
                    民事第七庭      法  官  謝宜雯
以上正本係照原本作成。
如對本判決上訴，須於判決送達後20日內向本院提出上訴狀。如
委任律師提起上訴者，應一併繳納上訴審裁判費。
中　　華　　民　　國　　111 　年　　7 　　月  　21　　日
                                     書記官  劉德玉